【裁判字號】    97,上易,2871
【裁判日期】    971216
【裁判案由】    竊盜
【裁判全文】
臺灣高等法院刑事判決                97年度上易字第2871號
上  訴  人  臺灣士林地方法院檢察署檢察官
被      告  丙○○
上列上訴人因被告竊盜案件，不服臺灣士林地方法院97年度易字
第1035號，中華民國97年9月19日第一審判決（起訴案號：臺灣
士林地方法院檢察署97年度偵字第5658號），提起上訴，本院判
決如下：
    主  文
原判決撤銷。
丙○○犯刑法第三百二十一條第一項第三款之竊盜罪，處有期徒
刑陸月。扣案老虎鉗壹支及手電筒壹支均沒收；又犯刑法第三百
二十一條第一項第二款、第三款之竊盜罪，處有期徒刑陸月。扣
案老虎鉗壹支及手電筒壹支均沒收；應執行有期徒刑拾月。扣案
老虎鉗壹支及手電筒壹支均沒收。
    事  實
一、丙○○意圖為自己不法所有，於民國（下同）97年4月21日1
    時許，攜帶其所有之手電筒一支與客觀上可作為兇器使用之
    老虎鉗一支，進入位於臺北市○○區○○街溯夏行館工地內
    （無人居住之建築物），徒手竊取電話及電纜傳輸線各一捆
    （長度各200公尺，價格各新台幣2500元、1500元）。
二、丙○○另意圖為自己不法所有又於97年4月21日1時30分，攜
    帶其所有之手電筒一支與客觀上可作為兇器使用之老虎鉗一
    支，前往位於臺北市○○區○○路258巷芬第LIFE工地（無
    人居住之建築物），以上開客觀上可作為兇器使用之老虎鉗
    一支破壞門鎖後進入倉庫，竊取600V聚氯乙烯絕緣電纜線四
    捆（規格144MM，每捆長度100公尺，價格各為新台幣2500元
    ，共10000元），得手後正欲離去之際，為警當場查獲，並
    扣得上開贓物及其犯罪所使用之工具手電筒一支、老虎鉗一
    支。
三、案經臺北市政府警察局南港分局報告臺灣士林地方法院檢察
    署檢察官偵查起訴。
    理  由
一、證據能力部分：按被告以外之人於審判外之言詞或書面陳述
    ，除法律有規定者外，不得作為證據；又被告以外之人於審
    判外之陳述，雖不符合同法第159條之1至第159條之4之規定
    ，但經當事人於審判程序同意作為證據，法院審酌該言詞陳
    述或書面陳述作成時之情況，認為適當者，亦得為證據。當
    事人、代理人或辯護人於法院調查證據時，知有第159條第1
    項不得為證據之情形，而未於言詞辯論終結前聲明異議者，
    視為有前項之同意，刑事訴訟法第159條第1項及第159條之5
    分別定有明文。查本判決下列所引用之各該被告以外之人乙
    ○○、甲○○於審判外之陳述（包含書面陳述贓物認領保管
    單），皆屬傳聞證據，惟被告雖知上開證據資料為傳聞證據
    ，但於準備程序及審判期日中均表示無意見而不予爭執，且
    迄至言詞辯論終結前亦未再聲明異議，審酌上開證據資料製
    作時之情況，尚無違法不當及證明力明顯過低之瑕疵，亦認
    為以之作為證據應屬適當，故揆諸前開規定，爰逕依刑事訴
    訟法第159條之5規定，認前揭證據資料均例外有證據能力。
二、被告丙○○坦承於上揭時地為竊盜犯行之事實，且查：
(一)、被告坦承之詞核與證人乙○○、甲○○於警詢陳述相符，並
    有贓物認領保管單一紙附卷可稽，且有被告所有供其犯罪所
    使用之工具手電筒一支、老虎鉗一支扣案可查。
(二)、綜上，本件事證明確，被告竊盜犯行洵堪認定，應依法論科
    。
三、論罪科刑部分：
(一)、「按刑法第321條第1項第3款之攜帶兇器竊盜罪，係以行為
    人攜帶兇器竊盜為其加重條件，此所謂兇器，其種類並無限
    制，凡客觀上足對人之生命、身體、安全構成威脅，具有危
    險性之兇器均屬之，且祇須行竊時攜帶此種具有危險性之兇
    器為已足，並不以攜帶之初有行兇之意圖為必要。螺絲起子
    為足以殺傷人生命、身體之器械，顯為具有危險性之兇器（
    79年台上字第5253號）」，而「毀壞門鎖行竊，自應論以刑
    法第321條第1項第2款之毀壞安全設備竊盜罪（74年度台上
    字第243號）」，被告丙○○二次攜帶客觀上可作為兇器使
    用之老虎鉗一支為前述竊盜行為，第二次並破壞門鎖後進入
    倉庫、核其先二次所為分別係犯刑法第321條第1項第3款加
    重竊盜罪，刑法第321條第1項第2款（起訴書漏列此法條）
    、第3款加重竊盜罪，其二次竊盜犯行犯意各別行為互殊，
    應分論併罰。
(二)、原審予以論罪科刑固非無見，惟查：被告前曾於96年間犯公
    共危險罪，經臺灣士林地方法院判決處拘役25日確定，於97
    年8月29日執行完畢；另被告又於本件犯罪後之97年8月5日
    夜間與宋巴共同在臺北市內湖區○○○路○段245巷35號對面
    之大杰雙橡園工地行竊，經臺灣士林地方法院以97年度易字
    第1551號判決處有期徒刑四月，有該案判決在卷可查，足見
    被告素行不佳，且被告未賠償被害人所受損害，自不宜為緩
    刑之宣告，原判決疏未詳查對被告為緩刑之宣告，容有未洽
    ，是檢察官上訴意旨以原判決為緩刑之宣告不當，指摘原判
    決不當，即有理由，至於檢察官上訴另指摘原審量刑過輕等
    語，然按「量刑輕重係屬事實審法院得依職權自由裁量之事
    項，苟已斟酌刑法第57條各款所列情狀而未逾越法定刑度，
    不得遽指為違法（72年台上字第6696號判例）」，本件原審
    判決已經詳細記載量刑審酌各項被告犯罪情節及犯罪後之態
    度等一切情狀，並予以綜合考量，在法定刑內科處其刑，經
    核於法並無不合，檢察官上訴意旨既未指摘原判決科刑有何
    違背法令，就科刑輕重為爭執，此部分自非適法之上訴理由
    。然原判決既有可議，自應將原判決予以撤銷改判。
(三)、爰審酌本件被告前曾於96年間犯公共危險罪，經臺灣士林地
    方法院判決處拘役25日確定，於97年8月29日執行完畢，又
    於97年8月5日夜間與宋巴共同在臺北市內湖區○○○路○段
    245巷35號對面之大杰雙橡園工地行竊一案，亦經臺灣士林
    地方法院以97年度易字第1551號判決處有期徒刑四月，足見
    被告素行不佳，且被告均未賠償被害人所受之損害與檢察官
    雖聲請從重量刑，但被告坦承犯行之態度等一切情狀，分別
    就被告所犯二罪，各量處有期徒刑陸月，並定執行刑為有期
    徒刑拾月。扣案老虎鉗壹支及手電筒壹支為被告所有工犯罪
    所用之物，均宣告沒收。
據上論斷，應依刑事訴訟法第369條第1項前段、第364條、第299
條第1項前段、刑法第321條第1項第2款、第3款、第55條第5款、
第38條第1項第2款，判決如主文。
本案經檢察官楊秀蘭到庭執行職務。
中    華    民    國    97    年    12    月    16    日
                  刑事第十二庭  審判長法  官  蔡永昌
                                      法  官  陳榮和
                                      法  官  施俊堯
以上正本證明與原本無異。
不得上訴。
                                      書記官  顧哲瑜
中    華    民    國    97    年    12    月    17    日
附錄：本案論罪科刑法條全文
刑法第321 條第1 項第2 款、第3 款
犯竊盜罪而有左列情形之一者，處6 月以上5 年以下有期徒刑：
二、毀越門扇、牆垣或其他安全設備而犯之者
三、攜帶兇器而犯之者


司法院資訊處製作；財團法人民間司法改革基金會備份。
